Minutes et répertoires du notaire Édouard WATIN, 19 mai 1847 - 15 septembre 1864 (étude XXXVIII)
Archives nationales
- Minutes de Édouard WATIN, 20 mai 1847 - 15 septembre 1864; MC/ET/XXXVIII/1044 - MC/ET/XXXVIII/1117
  - Minutes. 1851, janvier - février, janvier - février 1851; MC/ET/XXXVIII/1060
    - Obligation, emprunt, 25000 f., 29 janvier 1851; MC/ET/XXXVIII/1060
      Domicile: Laon (Aisne)
    - Mariage., 29 janvier 1851; MC/ET/XXXVIII/1060
      Nom, qualité: (M.) Collignon, Francois.
      Profession: sous-lieutenant, Paris.
      Domicile: Paris (Paris) rue de Reuilly, Caserne.
      Relations: fils de l'intervenant 2.
      Nom, qualité: (M.) Collignon, Joseph Louis.
      Profession: cultivateur, Dieppe-sous-Douaumont (Meuse).
      Domicile: Dieppe-sous-Douaumont (Meuse).
      Nom, qualité: (Mme ou Mlle) Longpre, Emilie Adele Francoise.
      Domicile: Paris (Paris) rue Chapon, 14.
      Relations: fille de l'intervenant 4.
      Nom, qualité: (M.) Longpre, Pierre Etienne David.
      Profession: bijoutier, Paris.
      Domicile: Paris (Paris) rue Chapon, 14
    - Quittance, remboursement d'emprunt, 28000 f., 29 janvier 1851; MC/ET/XXXVIII/1060
      Nom, qualité: (Mme ou Mlle) Ravier, Adelaide Caroline Elise.
      Domicile: Paris (Paris) rue Saint-Lazare, 6.
      Relations: veuve de l'intervenant 2, subrogé(e) de l'intervenant 3.
      Nom, qualité: (M.) Lafon De Laduye, Gustave.
      Nom, qualité: (personne morale) Jeunhomme (hoirs).
      Relations: vendeur(s) de l'intervenant 4.
      Domicile: Paris (Paris) rue Guy-de-la-Brosse, 9
    - Liquidation, proces-verbal, reprises apres separation de biens., 31 janvier 1851; MC/ET/XXXVIII/1060
      Nom, qualité: (Mme ou Mlle) Chesnel, Jeanne Therese Eugenie.
      Domicile: Paris (Paris) rue Francoise, 6.
      Relations: séparé(e) de biens de l'intervenant 2.
      Nom, qualité: (M.) Malherbe, Armand Louis.
      Profession: marchand-de-nouveautes, Paris.
      Domicile: Paris (Paris) rue Francoise, 6
    - Testament, depot., 1er février 1851; MC/ET/XXXVIII/1060
      Nom, qualité: (M.) Jourdain, Jean Francois Gabriel.
      Domicile: Paris (Paris) rue de la Lune, 34
    - Succession, notoriete., 1er février 1851; MC/ET/XXXVIII/1060
      Nom, qualité: (Mme ou Mlle) Fay de, Louise Eugenie.
      Domicile: Amiens (Somme).
      Nom, qualité: (M.) Pommery de, Amedee Berthe.
      Domicile: Cuts (Oise)
    - Succession, notoriete., 3 février 1851; MC/ET/XXXVIII/1060
      Nom, qualité: (Mme ou Mlle) Casse, Elisabeth Rose.
      Domicile: Paris (Paris) quai d'Anjou, 31.
      Nom, qualité: (M.) Carcel, Bernard Guillaume.
      Domicile: Paris (Paris) quai d'Anjou, 31
    - Succession, notoriete., 3 février 1851; MC/ET/XXXVIII/1060
      Nom, qualité: (M.) Hemard, Antoine Pierre Alexandre.
      Domicile: Chatillon (Hauts-de-Seine)
    - Procuration acte, prise de possession de succession., 4 février 1851; MC/ET/XXXVIII/1060
      Nom, qualité: (Mme ou Mlle) Gillon, Francoise.
      Profession: cuisiniere, Paris.
      Domicile: Paris (Paris) rue d'Enghien, 25.
      Relations: héritier de l'intervenant 2.
      Nom, qualité: (M.) Gillon, Claude Joseph.
      Domicile: Ferte (la) (Jura).
      Nom, qualité: (M.) Bonjean, Antoine.
      Profession: cultivateur, Ferte (la) (Jura).
      Domicile: Ferte (la) (Jura)
    - Obligation, emprunt, 22000 f., 6 février 1851; MC/ET/XXXVIII/1060
      Nom, qualité: (M.) Vedrine, Crepin.
      Profession: marchand de vin, Bercy (Paris).
      Domicile: Bercy (Paris).
      Nom, qualité: (M.) Defis, Jean.
      Profession: propriétaire, marchand de meubles (ancien), Bercy (Paris).
      Nom, qualité: (Mme ou Mlle) Leroy, Marie Felicite.
      Domicile: Paris (Paris) rue de Duras, 8.
      Nom, qualité: (M.) Picard, Barthelemy Nicolas.
      Domicile: Paris (Paris) rue de Duras, 8
    - Quittance, remboursement d'emprunt, 20000 f., 6 février 1851; MC/ET/XXXVIII/1060
      Nom, qualité: (Mme ou Mlle) Vaillant, Marie Denise.
      Domicile: Paris (Paris) boulevard de Bonne-Nouvelle, 28.
      Relations: veuve de l'intervenant 2, subrogé(e) de l'intervenant 3, créancier(e) de l'intervenant 5, créancier(e) de l'intervenant 6.
      Nom, qualité: (M.) Bordin, Jacques Hubert.
      Intervenant 6, en deuxième partie:
      Domicile: Bercy (Paris)
    - Succession, decharge, inscription rente etat 5%, 509 f., 7 février 1851; MC/ET/XXXVIII/1060
      Nom, qualité: (M.) Belli, Georges Bernard.
      Profession: comptable (ancien), Corbeil (Essonne).
      Domicile: Corbeil (Essonne).
      Nom, qualité: (M.) La Roche-Poncie de, Ferdinand Antoine Jules.
      Profession: ingenieur-hydrographe de la marine, Paris.
      Domicile: Paris (Paris) rue de Varenne, 42.
      Relations: légataire universel de l'intervenant 3.
      Nom, qualité: (M.) Alainville D', Frederic Henri.
      Profession: directeur des contributions-indirectes, Havre (le) (Seine-Maritime).
      Domicile: Bagneux (Hauts-de-Seine)
    - Succession, notoriete., 7 février 1851; MC/ET/XXXVIII/1060
      Profession: lithographe, Paris.
    - Vente, propriété, 6ha, 88000 f, Chatillon (Hauts-de-Seine)., 10 février 1851; MC/ET/XXXVIII/1060
      Nom, qualité: (M.) Delamarre, Theodore Casimir.
      Profession: banquier (ancien).
      Domicile: Paris (Paris) rue des Jeuneurs, 27.
      Nom, qualité: (M.) Louveau, Adolphe Joseph.
      Profession: avoué,Paris.
      Domicile: Paris (Paris) rue de Richelieu, 48
    - Succession, liquidation., 12 février 1851; MC/ET/XXXVIII/1060
      Nom, qualité: (M.) Buissot, Joseph Emile.
      Domicile: Neuilly (Hauts-de-Seine)
    - Tutelle, compte., 12 février 1851; MC/ET/XXXVIII/1060
      Nom, qualité: (Mme ou Mlle) Dupre, Marie Lise Constance.
      Domicile: Paris (Paris) rue de Montmorency, 13.
      Relations: veuve de l'intervenant 2, épouse de l'intervenant 3.
      Domicile: Neuilly (Hauts-de-Seine).
      Intervenant 3, en première partie:
      Nom, qualité: (M.) Vagneur, Emmanuel.
      Nom, qualité: (M.) Buissot, Isidore Victor.
      Domicile: Paris (Paris) boulevard de Bonne-Nouvelle, 8.
      Relations: fils de l'intervenant 1, pupille de l'intervenant 3
    - Donation-partage., 12 février 1851; MC/ET/XXXVIII/1060
      Nom, qualité: (M.) Buissot, Charles Auguste.
      Profession: eventailliste, Paris.
      Relations: fils de l'intervenant 2, héritier de l'intervenant 2.
      Relations: fils de l'intervenant 2, héritier de l'intervenant 2
    - Société, commerce d'eventailliste., 12 février 1851; MC/ET/XXXVIII/1060
      Relations: associé(e) de l'intervenant 3.
      Nom: Société Buissot Freres Eventaillistes.
      Domicile: Paris (Paris) boulevard de Bonne-Nouvelle, 8
    - Succession, inventaire apres décès., 15 février 1851; MC/ET/XXXVIII/1060
      Nom, qualité: (Mme ou Mlle) Hemy, Jullie Eugenie.
      Domicile: Paris (Paris) rue du Dragon, 1.
    - Transport, créance, 10000 f sur 26000 f., 18 février 1851; MC/ET/XXXVIII/1060
      Nom, qualité: (personne morale) Madinier (hoirs).
      Nom, qualité: (Mme ou Mlle) Madinier, Julienne Marguerite.
      Domicile: Paris (Paris) place Royale, 26.
      Nom, qualité: (M.) Villetard, Alexandre Edme.
      Domicile: Caen (Calvados).
      Nom, qualité: (M.) Grandin, Louis Jacques Michel Pierre.
      Domicile: Paris (Paris) rue de la Ferme-des-Mathurins, 27
    - Procuration acte, prise de possession de succession., 20 février 1851; MC/ET/XXXVIII/1060
      Nom, qualité: (Mme ou Mlle) Picque, Euphrasie Scholastique.
      Domicile: Paris (Paris) rue de Nemours, 2.
      Relations: épouse de l'intervenant 2, légataire universel de l'intervenant 3.
      Nom, qualité: (M.) Petit, Eugene.
      Profession: ciseleur (ouvrier), Paris.
      Nom, qualité: (M.) Picque, Louis Pierre.
      Relations: oncle de l'intervenant 1.
      Nom, qualité: (M.) Auge, Alfred Antoine.
      Domicile: Paris (Paris) rue Meslay, 12
    - Donation entre epoux., 20 février 1851; MC/ET/XXXVIII/1060
      Nom, qualité: (M.) Beranger, Cyr Charles.
      Profession: boucher (marchand), Paris.
      Domicile: Paris (Paris) rue Taranne, 15.
      Nom, qualité: (Mme ou Mlle) Villard, Henriette Victoire.
      Relations: épouse de l'intervenant 1
    - Donation entre epoux., 20 février 1851; MC/ET/XXXVIII/1060
      Domicile: Paris (Paris) rue Taranne, 15
    - Mariage., 20 février 1851; MC/ET/XXXVIII/1060
      Nom, qualité: (M.) Lacointa, Joseph Auguste.
      Profession: négociant en toile, Paris.
      Domicile: Paris (Paris) rue des Mauvaises-Paroles, 18.
      Nom, qualité: (M.) Lacointa, Claude.
      Nom, qualité: (Mme ou Mlle) Beaudelot, Eugenie Desiree Adele.
      Domicile: Paris (Paris) rue des Gravilliers, 17.
      Nom, qualité: (M.) Beaudelot, Jean Pierre.
      Profession: marchand de bois, Paris.
      Domicile: Paris (Paris) rue des Gravilliers, 17
    - Procuration r.p., vente de rente etat 5%, 190 f., 21 février 1851; MC/ET/XXXVIII/1060
      Nom, qualité: (M.) Walter De Saint-Ange, Charles Auguste Joseph.
      Domicile: Paris (Paris) rue des Petites-Ecuries, 15.
      Nom, qualité: (M.) Menet, Henri.
      Domicile: Paris (Paris) rue des Petites-Ecuries, 15
    - Procuration revenus, dépôt, recouvrement de créance, 12000 f., 22 février 1851; MC/ET/XXXVIII/1060
      Nom, qualité: (Mme ou Mlle) Potereau, Marie Elie.
      Domicile: Vic-Fezensac (Gers).
      Nom, qualité: (M.) Courrege, Joseph Marie.
      Profession: docteur-en-medecine, Vic-Fezensac (Gers).
      Profession: clerc-de-notaire, Paris.
      Domicile: Montmartre (Paris)
    - Obligation, emprunt, 5818 f., 24 février 1851; MC/ET/XXXVIII/1060
      Nom, qualité: (M.) Pasturin, Jean Jacques Elie.
      Profession: avoué (ancien), propriétaire, Passy (Paris).
      Domicile: Passy (Paris).
      Nom, qualité: (M.) Rul, Louis Joseph Gabriel.
      Domicile: Paris (Paris) rue du Faubourg-St-Denis, 23.
      Nom, qualité: (M.) Theurkauff, Daniel Hhenri.
      Profession: sellier, Paris.
      Domicile: Paris (Paris) boulevard des Capucines, 31
    - Succession, liquidation., 28 février 1851; MC/ET/XXXVIII/1060
      Nom, qualité: (M.) Preaulx de, Joseph Marthe Rene Baptiste.
      Domicile: Paris (Paris) rue d'Anjou-St-Honore, 42
    - Obligation, emprunt, 60000 f., 28 février 1851; MC/ET/XXXVIII/1060
      Nom, qualité: (M.) Desvaux, Honore.
      Domicile: Paris (Paris) rue des Marais-St-Martin, 48.
      Nom, qualité: (M.) Legras, Alphonse Pierre.
      Domicile: Paris (Paris) rue des Petites-Ecuries, 28
    - Quittance., 28 février 1851; MC/ET/XXXVIII/1060
      Nom, qualité: (M.) Des Reaulx, Charles Adolphe Maximilien.
      Domicile: Piney (Aube) Brantigny.
      Relations: cessionnaire de l'intervenant 2.
      Nom, qualité: (M.) Mounier.
      Domicile: Paris (Paris) rue des Marais-St-Martin, 48
    - Quittance, acompte sur paiement de maison, 3000 f sur 40050 f, Gentilly (Val-de-Marne)., 28 février 1851; MC/ET/XXXVIII/1060
      Nom, qualité: (Mme ou Mlle) Francon, Marie Suzanne.
      Domicile: Fontainebleau (Seine-et-Marne).
      Nom, qualité: (M.) Coradin, Francois Joseph.
      Nom, qualité: (M.) Leclerc, Charles Joseph.
      Profession: verificateur des poids-et-mesures, Paris.
      Nom, qualité: (M.) Chapusot, Jean Pierre Marie.
      Profession: propriétaire, chef d'institution (ancien).
  - Minutes. 1851, mars - avril, mars - avril 1851; MC/ET/XXXVIII/1061
    - Bail, boutiques (2), magasin, loyer, 1500 f, Paris (Paris) rue du Faubourg-du-Temple, 89., 1er mars 1851; MC/ET/XXXVIII/1061
      Nom, qualité: (M.) Narlet, Victor.
      Domicile: Paris (Paris) rue du Faubourg-du-Temple, 89.
      Nom, qualité: (M.) Fouquerolle, Alexandre.
      Profession: epicier (marchand), marchand de couleurs, Paris.
      Domicile: Paris (Paris) rue du Faubourg-du-Temple, 89
    - Transport, acceptation, créance, 10000 f., 3 mars 1851; MC/ET/XXXVIII/1061
      Nom, qualité: (M.) Gibert, Louis Bernard.
      Domicile: Soucy (Aisne).
      Nom, qualité: (personne morale) Villetard (hoirs).
    - Transport, prorogation, créance, 32000 f., 3 mars 1851; MC/ET/XXXVIII/1061
      Nom, qualité: (M.) Grandin, Louis Jacques Michhel Pierre.
    - Mariage., 4 mars 1851; MC/ET/XXXVIII/1061
      Nom, qualité: (M.) Collignon, Ffancois.
      Profession: sous-lieutenant.
    - Obligation, emprunt, 80000 f., 5 mars 1851; MC/ET/XXXVIII/1061
      Nom, qualité: (Mme ou Mlle) Leroy, Berdardine.
      Domicile: Paris (Paris) rue de Courcelles, 32.
      Nom, qualité: (M.) Bavoil, Louis Mathieu.
      Domicile: Paris (Paris) rue des Vosges, 13
    - Notoriete, rectification de prenoms., 5 mars 1851; MC/ET/XXXVIII/1061
      Nom, qualité: (M.) Champeaux, Jean Pierre.
      Domicile: Niort (Deux-Sèvres)
    - Quittance, solde d'emprunt, 71000 f sur 78000 f., 5 mars 1851; MC/ET/XXXVIII/1061
      Nom, qualité: (M.) Mathelat, Pierre Alexandre.
      Profession: juge-de-paix, Jussey (Haute-Saône).
      Domicile: Corre (Haute-Saône).
      Relations: subrogé(e) de l'intervenant 3.
      Nom, qualité: (M.) Delorme, Charles Arnoult.
      Profession: propriétaire, avocat (ancien).
      Domicile: Paris (Paris) rue des Vosges, 13.
      Nom, qualité: (Mme ou Mlle) Leroy, Bernardine.
      Domicile: Paris (Paris) rue de Courcelles, 32
    - Société, dépôt de pieces, société des comptoirs levantins, Paris (Paris) rue Chauchat, 9., 6 mars 1851; MC/ET/XXXVIII/1061
      Nom, qualité: (M.) Subtil, Eugene Mathieu.
      Profession: ingenieur civil, Paris.
      Domicile: Paris (Paris) rue Chauchat, 9.
      Relations: representant(e) de l'intervenant 2.
      Nom: Compagnie Generale Des Comptoirs Levantins.
      Domicile: Paris (Paris) rue Chauchat, 9
    - Quittance, remboursement d'emprunt, 3000 f., 6 mars 1851; MC/ET/XXXVIII/1061
      Nom, qualité: (M.) Hemard, Francois Antoine.
      Profession: chef d'institution, Chatillon (Hauts-de-Seine).
      Domicile: Chatillon (Hauts-de-Seine).
      Relations: subrogé(e) de l'intervenant 2.
      Profession: propriétaire (ancien), chef d'institution, Chatillon (Hauts-de-Seine).
      Nom, qualité: (M.) Boucher, Jean Baptiste.
      Profession: fruitier (marchand), Paris.
      Domicile: Paris (Paris) rue d'Hauteville, 9
    - Obligation, emprunt, 3000 f., 6 mars 1851; MC/ET/XXXVIII/1061
      Domicile: Paris (Paris) rue d'Hauteville, 9.
      Profession: chef d'institution, propriétaire (ancien), Chatillon (Hauts-de-Seine).
    - Decharge, paiement de créances, 1161 f., 8 mars 1851; MC/ET/XXXVIII/1061
      Nom, qualité: (personne morale) Grignon (hoirs).
      Nom, qualité: (Mme ou Mlle) Grignon, Marie Catherine Nicole.
      Domicile: Villeneuve-sur-Yonne (Yonne).
      Nom, qualité: (M.) Navoit, Jacques Martin.
      Domicile: Paris (Paris) rue Guenegaud, 11
    - Requisition, certificat de propriété de rente etat 5%, 2700 f., 11 mars 1851; MC/ET/XXXVIII/1061
      Nom, qualité: (Mme ou Mlle) Henry, Julie Eugenie.
    - Testament olographe, depot., 11 mars 1851; MC/ET/XXXVIII/1061
      Nom, qualité: (Mme ou Mlle) Baudet, Marie Elisabeth.
      Domicile: Paris (Paris) rue de la Grange-Batelliere, 14.
      Nom, qualité: (M.) Buisson, Francois.
      Domicile: Paris (Paris) rue de la Grange-Bateliere, 14
    - Succession, requisition, certificat de propriété, livret de la caisse d'épargne de Paris, 94 f., 13 mars 1851; MC/ET/XXXVIII/1061
      Nom, qualité: (M.) Martin, Louis.
      Domicile: Paris (Paris) rue Saint-Lazare, 17
    - Procuration r.p., dépôt, conversion d'indemnite aux ex-possesseurs d'esclaves., 13 mars 1851; MC/ET/XXXVIII/1061
      Nom, qualité: (Mme ou Mlle) Delavigne-Sainte-Suzanne, Emilie Louise.
      Domicile: Francois (le) (martinique (la)).
      Nom, qualité: (M.) Sinson, Pierre Jules.
      Domicile: Paris (Paris) rue de Richelieu, 106
    - Testament, depot., 15 mars 1851; MC/ET/XXXVIII/1061
      Domicile: Paris (Paris) rue de la Grange-Bateliere, 14.
      Nom, qualité: (M.) Bouisson, Francois.
      Profession: armateur (ancien), Bordeaux (Gironde).
      Domicile: Paris (Paris) rue Bergere, 16
    - Bail, maison, loyer 14175 f, Paris (Paris) rue Montesquieu, 3., 17 mars 1851; MC/ET/XXXVIII/1061
      Nom, qualité: (Mme ou Mlle) Morin De Sainte-Colombe, Clementine Sophie Louise.
      Domicile: Nogent-sur-Marne (Val-de-Marne) Raffinerie (la).
      Nom, qualité: (M.) Bonardi Du Menil de, Alexis.
      Nom, qualité: (M.) Laine, Francois Henri.
      Domicile: Paris (Paris) rue Montesquieu, 3.
      Nom, qualité: (M.) Saintard, Darmancis.
      Domicile: Paris (Paris) rue Montesquieu, 3
    - Succession, requisition, certificat de propriété de rente etat 5%, 18 f et de caisse d'épargne de Paris, 30 f., 17 mars 1851; MC/ET/XXXVIII/1061
      Nom, qualité: (M.) Veron, Humbert Louis.
      Domicile: Paris (Paris) boulevard Montmartre, 16
    - Mariage., 17 mars 1851; MC/ET/XXXVIII/1061
      Nom, qualité: (M.) Menetrier, Leduc Emelie.
      Profession: garde-magasin de la boulangerie-de-Paris, Paris.
      Domicile: Paris (Paris) rue des Lions-St-Paul, 16.
      Relations: fils de l'intervenant 2, veuf de l'intervenant 3.
      Nom, qualité: (M.) Menetrier, Antoine.
      Nom, qualité: (Mme ou Mlle) Durier, Euphemie.
      Nom, qualité: (Mme ou Mlle) Lesage, Marie Fanny.
      Domicile: Paris (Paris) boulevard Beaumarchais, 93.
      Relations: veuve de l'intervenant 5, veuve de l'intervenant 6, fille de l'intervenant 7.
      Intervenant 5, indirect:
      Nom, qualité: (M.) Roger, Philippe Etienne.
      Intervenant 6, indirect:
      Nom, qualité: (M.) Mozet, Adrien Nicolas.
      Intervenant 7, indirect:
      Nom, qualité: (M.) Lesage, Charles Antoine.
    - Testament, depot., 18 mars 1851; MC/ET/XXXVIII/1061
    - Succession, inventaire apres décès., 19 mars 1851; MC/ET/XXXVIII/1061
      Nom, qualité: (M.) Delmas, Mathieu.
      Profession: menuisier, Paris.
      Domicile: Paris (Paris) rue de la Croix, 15
    - Bail, magasin, loyer 2200 f, Paris (Paris) rue de la Chaussée-d'Antin, 47., 21 mars 1851; MC/ET/XXXVIII/1061
      Nom, qualité: (M.) Lecomte, Eugene Louis Jean.
      Profession: propriétaire, membre de l'assemblee-nationale, Paris.
      Domicile: Paris (Paris) rue de la Chaussée-d'Antin, 47.
      Nom, qualité: (M.) Charpentier, Theodore Alphonse.
      Profession: négociant-en-lingerie, Paris.
      Domicile: Paris (Paris) rue de la Chaussée-d'Antin, 33
    - Obligation, emprunt, 12000 f., 21 mars 1851; MC/ET/XXXVIII/1061
      Profession: propriétaire, membre du conseil-general de l'oise.
      Domicile: Vic-Fezensac (Gers)
    - Obligation, emprunt, 5000 f., 22 mars 1851; MC/ET/XXXVIII/1061
      Nom, qualité: (Mme ou Mlle) Ressort, Sophie.
      Domicile: Gentilly (Val-de-Marne).
      Profession: chef d'institution (ancien), propriétaire, Chatillon (Hauts-de-Seine).
    - Transport, prix d'un remplacement militaire, 850 f., 22 mars 1851; MC/ET/XXXVIII/1061
      Nom, qualité: (M.) Breysacher, Jean Georges.
      Profession: grenadier-tambour.
      Domicile: Paris (Paris) Popincourt, Caserne.
      Nom, qualité: (M.) Dreyfus, Edouard.
      Domicile: Paris (Paris) rue des Petites-Ecuries, 21
    - Mainlevee, hypotheque., 22 mars 1851; MC/ET/XXXVIII/1061
      Nom, qualité: (M.) Argenton, Prudence Marie.
      Domicile: Paris (Paris) rue de Vaugirard, 47.
      Nom, qualité: (M.) Preaulx de, Joseph Rene Jean Baptiste.
      Domicile: Paris (Paris) rue d'Anjou-St-Honore, 32
    - Quittance, remboursement d'emprunt, 3000 f sur 5000 f., 22 mars 1851; MC/ET/XXXVIII/1061
      Nom, qualité: (M.) Ledru, Denis Louis.
      Profession: jardinier-maraicher, Paris.
      Domicile: Paris (Paris) rue Montgallet, 16.
      Domicile: Gentilly (Val-de-Marne)
    - Mariage., 23 mars 1851; MC/ET/XXXVIII/1061
      Nom, qualité: (M.) Dubeau, Alphonse Gabriel Antoine.
      Profession: sous-caissier à la banque-de-France, Paris.
      Domicile: Paris (Paris) rue de Lille, 5.
      Nom, qualité: (M.) Dubeau, Gabriel Andre.
      Nom, qualité: (Mme ou Mlle) Remy, Louise Herman.
      Domicile: Paris (Paris) rue Sainte-Apolline, 6.
      Relations: veuve de l'intervenant 4, fille de l'intervenant 5.
      Nom, qualité: (M.) Contenot, Antoine.
      Nom, qualité: (M.) Remy, Nicolas Marie.
    - Succession, notoriete., 24 mars 1851; MC/ET/XXXVIII/1061
    - Procuration acte, gestion de biens et affaires., 24 mars 1851; MC/ET/XXXVIII/1061
      Nom, qualité: (Mme ou Mlle) Watin, Caroline Desiree.
      Domicile: Compiegne (Oise).
      Nom, qualité: (M.) Pelge, Jules Charles.
    - Mainlevee d'opposition., 25 mars 1851; MC/ET/XXXVIII/1061
      Nom, qualité: (M.) Carteron, Jean Alfred.
      Profession: avocat à la cour-d'appel, Paris.
      Domicile: Paris (Paris) rue d'Alger, 9.
      Nom, qualité: (M.) Butet, Honore.
      Domicile: Sermaises (Loiret)
    - Succession, inventaire apres décès., 25 mars 1851; MC/ET/XXXVIII/1061
      Nom, qualité: (M.) Ganneval, Eleonor Augustin.
      Profession: gerant de fabrique, Paris.
      Domicile: Paris (Paris) cour Batave, 6
    - Quittance, approbation, paiement de créances, 5635 f., 25 mars 1851; MC/ET/XXXVIII/1061
      Nom, qualité: (M.) Moullin, Louis Alexandre.
      Domicile: Paris (Paris) rue des Petits-Augustins, 8.
      Nom, qualité: (M.) Bouissin, Jean Auguste Leon.
      Domicile: Paris (Paris) rue d'Hauteville, 30.
    - Succession, notoriete., 26 mars 1851; MC/ET/XXXVIII/1061
      Nom, qualité: (M.) Hubert, Barthelemy Roch.
      Profession: serrurier, Paris.
      Domicile: Paris (Paris) rue des Petites-Ecuries, 11
    - Obligation, emprunt, 4000 f., 26 mars 1851; MC/ET/XXXVIII/1061
      Nom, qualité: (M.) Psalmon, Alexis.
      Domicile: Vincennes (Val-de-Marne)
    - Succession, requisition, certificat de propriété de rente etat 5%, 89 f., 27 mars 1851; MC/ET/XXXVIII/1061
      Nom, qualité: (M.) Jourdain, Jean Francois.
      Domicile: Paris (Paris) rue de la Lune, 34.
      Relations: fils de l'intervenant 1
    - Procuration acte, gestion de biens et affaires., 28 mars 1851; MC/ET/XXXVIII/1061
      Nom, qualité: (M.) Jacob, Francois Farre.
      Domicile: Paris (Paris) rue de Bondy, 54.
      Nom, qualité: (M.) Jacob, Farre.
      Profession: employe d'agent-de-change, Paris.
      Domicile: Paris (Paris) rue de Boondy, 54.
    - Procuration r.p., dépôt, vente de rente etat 5%, 52 f., 28 mars 1851; MC/ET/XXXVIII/1061
      Nom, qualité: (M.) Morillonnet, Francois.
      Profession: maitre-d'hotel, Chatre (la) (Indre).
      Domicile: Chatre (la) (Indre).
      Nom, qualité: (M.) Divat, Gustave.
      Profession: teneur-de-livres, Paris.
      Domicile: Paris (Paris) boulevard Saint-Martin, 25
    - Quittance, paiement de maison, 9946 f, Paris (Paris) rue de l'Hotel-de-Ville, 32., 28 mars 1851; MC/ET/XXXVIII/1061
      Nom, qualité: (Mme ou Mlle) Brandin, Louise Josephine.
      Domicile: Paris (Paris) quai de Valmy, 117.
      Nom, qualité: (M.) Tanquerey, Pierre Benoni.
      Profession: entrepreneur de batiments (ancien), Paris.
      Nom, qualité: (M.) Lhote, Jean Nicolas.
      Profession: cordonnier, Paris.
      Domicile: Paris (Paris) rue du Caire, 20
    - Procuration acte, dépôt, recouvrement de créances sur société en faillite pour l'exploitation d'omnibus cafes restaurant., 29 mars 1851; MC/ET/XXXVIII/1061
      Nom, qualité: (M.) Titon Du Tillet, Stanislas Rodolphe Albert.
      Domicile: Angers (Maine-et-Loire).
    - Statuts, dépôt, société d'assurances contre les faillites., 31 mars 1851; MC/ET/XXXVIII/1061
      Nom, qualité: (M.) Bourdon, Adolphe.
      Profession: négociant, directeur de campagne d'assurances, Paris.
      Nom: Société D'Assurances La Securite Commerciale Contre Les Faillites
    - Mainlevee, hypotheque, garantie 30000 f., 2 avril 1851; MC/ET/XXXVIII/1061
      Nom, qualité: (M.) Contour, Gabriel Theodore.
      Profession: fabricant d'equipements militaires, Paris.
      Domicile: Paris (Paris) rue Bichat, 13-15.